【裁判字號】    95,易,993
【裁判日期】    950724
【裁判案由】    毒品危害防制條例
【裁判全文】
臺灣板橋地方法院刑事判決               95年度易字第993號
公  訴  人  臺灣板橋地方法院檢察署檢察官
被      告  甲○○
上列被告因違反毒品危害防制條例案件，經檢察官提起公訴（95
年度毒偵字第3507號），被告就被訴事實為有罪之陳述，本院告
知被告簡式審判程序之旨，並聽取當事人之意見後，經合議庭裁
定改由受命法官獨任進行簡式審判程序，判決如下：
    主  文
甲○○施用第二級毒品，累犯，處有期徒刑捌月。
    事  實
一、甲○○前因施用毒品案件，經送勒戒處所觀察、勒戒後，因
    認有繼續施用毒品之傾向而送戒治處所施以強制戒治，於民
    國88年2 月8 日因停止戒治付保護管束而釋放，同年9 月10
    日因保護管束期滿未經撤銷而視為執行完畢；復因施用毒品
    案件，經本院以91年度毒聲字第3943號裁定送戒治處所施以
    強制戒治，嗣經本院於92年11月18日以92年度毒聲字第3596
    號裁定停止戒治，所餘期間付保護管束，於92年12月1 日釋
    放出所，嗣於93年1 月13日保護管束期滿未經撤銷，強制戒
    治視為執行完畢。而其施用毒品罪行並經本院於92年8 月25
    日以92年度板簡字第354 號簡易判決判處有期徒刑4 月確定
    ，並於93年1 月28日以易科罰金執行完畢；再因施用毒品案
    件，經本院於93年12月6 日以93年度簡字第4642號簡易判決
    判處有期徒刑5 月確定，甫於93年12月23日（起訴書誤載為
    十二月三十日）易科罰金執行完畢（於本案均構成累犯）。
    其後又因施用毒品案件，經本院於94年12月8 日以94年度簡
    字第3193號簡易判決判處有期徒刑6 月，並於95年3 月22日
    以易科罰金執行完畢。
二、詎甲○○猶不思戒除毒癮，明知甲基安非他命係毒品危害防
    制條例所規定之第二級毒品，不得施用、持有，仍於前揭強
    制戒治執行完畢釋放後五年內，基於施用第二級毒品之犯意
    ，於95年3 月15日中午在臺北縣中和市友人住處（起訴書略
    載95年3 月16日17時30分為警採尿前96小時內某時許，在不
    詳處所），以將甲基安非他命置於玻璃球內以火燒烤吸食其
    生成煙霧之方式，施用第二級毒品甲基安非他命（起訴書誤
    載為安非他命，應予更正，以下均同）乙次。嗣於95年3 月
    16日16時30分許，在臺北縣三峽鎮○○路98之8 號5 樓之1
    前為警查獲而查悉上情。
三、案經臺北縣政府警察局汐止分局報告臺灣板橋地方法院檢察
    署檢察官偵查起訴，經合議庭裁定以簡式審判程序審理。
    理  由
壹、程序部分：
    查本件被告甲○○所犯並非死刑、無期徒刑、最輕本刑為三
    年以上有期徒刑之罪或高等法院管轄第一審案件，而其於準
    備程序進行中，被告先就被訴事實為有罪之陳述，經法官告
    知簡式審判程序之旨，並聽取公訴人及被告之意見後，本院
    認適宜改依簡式審判程序進行，爰依刑事訴訟法第273 條之
    1 第1 項、第284 條之1 規定，由本院合議庭以裁定由受命
    法官獨任進行簡式審判程序，合先敘明。
貳、實體部分：
一、上開犯罪事實，業據被告甲○○於本院調查、審理時均坦承
    不諱（詳本院九十五年七月十日準備及審判筆錄），且被告
    為警查獲時所採集之尿液檢體，經送請臺灣檢驗科技股份有
    限公司以酵素免疫分析法、氣相層析質譜儀法鑑驗結果，呈
    安非他命類陽性反應乙節，有該公司於95年4 月3 日出具之
    濫用藥物尿液檢驗報告1 紙附卷可稽。另人體施用甲基安非
    他命後，其主要代謝物中，未改變型態之甲基安非他命占施
    用劑量達百分之43，安非他命則約為百分之5 ；人體若係施
    用安非他命後，主要代謝物中則有未改變型態之安非他命，
    但無甲基安非他命，此經法務部調查局以93年5 月4 日調科
    壹字第09362413980 號函釋明在案。足見人體若施用安非他
    命，其尿液代謝物不可能出現甲基安非他命，惟人體若施用
    甲基安非他命，其尿液代謝物除主要有甲基安非他命外，亦
    可能有少量之安非他命。查本件被告之尿液除呈現甲基安非
    他命之陽性反應外，亦有少量之安非他命陽性反應，是依上
    開函示，被告自不可能係施用安非他命，而應係施用甲基安
    非他命。公訴意旨認被告係施用安非他命，容有誤解。是被
    告上開自白查與事實相符，堪予採信。本件被告施用毒品犯
    行，事證明確，犯行洵堪認定，應予依法論科。
二、按甲基安非他命屬毒品危害防制條例第2 條第2 項第2 款所
    規定之第二級毒品，不得持有及施用。查被告甲○○前因施
    用毒品案件，經送勒戒處所觀察、勒戒後，因認有繼續施用
    毒品之傾向而送戒治處所施以強制戒治，於88年2 月8 日因
    停止戒治付保護管束而釋放，同年9 月10日因保護管束期滿
    未經撤銷而視為執行完畢；復因施用毒品案件，經本院以91
    年度毒聲字第3943號裁定送戒治處所施以強制戒治，嗣經本
    院於92年11月18日以92年度毒聲字第3596號裁定停止戒治，
    所餘期間付保護管束，於92年12月1 日釋放出所，嗣於93年
    1 月13日保護管束期滿未經撤銷，強制戒治視為執行完畢等
    情，有臺灣高等法院被告前案紀錄表1 紙附卷可按，故而被
    告於強制戒治執行完畢後5 年內再度施用第二級毒品之行為
    ，依毒品危害防制條例第23條第2 項規定，係犯毒品危害防
    制條例第10條第2 項之施用第二級毒品罪。至被告為施用而
    持有第二級毒品甲基安非他命之低度行為為施用之高度行為
    所吸收，不另論罪。又被告前因施用毒品案件，經本院於92
    年8 月25日以92年度板簡字第354 號簡易判決判處有期徒刑
    4 月確定，並於93年1 月28日以易科罰金執行完畢；再因施
    用毒品案件，經本院於93年12月6 日以93年度簡字第4642號
    簡易判決判處有期徒刑5 月確定，甫於93年12月23日以易科
    罰金執行完畢，此有臺灣高等法院被告全國前案紀錄表1 份
    在卷可參，茲於5 年以內再故意犯本件有期徒刑以上之罪，
    論依修正前之刑法第47條，或修正後之刑法第47條第1 項之
    規定，均構成累犯，對被告而言並無有利或不利之情形，自
    不生新舊法比較之問題，應依刑法第2 條第1 項前段之規定
    ，適用修正前之刑法第47條，論以累犯，並加重其刑。爰審
    酌被告被告曾因施用毒品犯行，經觀察、勒戒、強制戒治之
    寬典，應知所惕勵，當知悉施用毒品之危害及其違法性，詎
    其仍因自制力薄弱，並漠視法令禁制，而再犯本案，顯不知
    悛悔，應嚴予非難，兼衡被告於犯後能坦承犯行，而其施用
    毒品行為於本質上係屬自我戕害行為，反社會性之程度應屬
    較低等一切情狀，量處如主文所示之刑，以資懲儆。
據上論斷，應依刑事訴訟法第273 條之1 第1 項、第299 條第1
項前段，毒品危害防制條例第10條第2 項，刑法第2 條第1 項前
段、第11條前段、修正前刑法第47條，判決如主文。
本案經檢察官涂永欽到庭執行職務。
中    華    民    國    95    年    7     月    24    日
                   刑事第十八庭   法  官  鄭燕璘
上列正本證明與原本無異。
如不服本判決應於送達後10日內向本院提出上訴狀
                                  書記官  呂紹明
中    華    民    國    95    年    7     月    24    日
附錄本案論罪科刑法條全文：
毒品危害防制條例第10條：
施用第一級毒品者，處6月以上5年以下有期徒刑。
施用第二級毒品者，處3年以下有期徒刑


司法院資訊處製作；財團法人民間司法改革基金會備份。
